【裁判字號】    99,抗,641
【裁判日期】    990607
【裁判案由】    聲請定其應執行刑
【裁判全文】
臺灣高等法院刑事裁定                   99年度抗字第641號
抗  告  人
即  受刑人  甲○○
上列抗告人因檢察官聲請定其應執行刑案件，不服臺灣宜蘭地方
法院99年度聲字第258號，中華民國99年5月11日裁定，提起抗告
，本院裁定如下：
    主  文
抗告駁回。
    理  由
一、本件抗告人即受刑人甲○○抗告意旨略以：抗告人以務農種
    稻為生，收入無法支付罰金，抗告人亦不知道自己為何觸法
    ，爰請求給予自新之機會云云。
二、裁判確定前犯數罪者，併合處罰之；而數罪併罰，有二裁判
    以上者，依刑法第51條之規定，定其應執行之刑；刑法第50
    條、第53條分別定有明文。而依刑法第51條第5款及第6款規
    定，宣告多數有期徒刑者，於各刑中之最長期以上，各刑合
    併之刑期以下，定其刑期，但不得逾30年；宣告多數拘役者
    ，比照第5款之規定定其刑期，但不得逾120日。按法院所為
    刑之酌定，屬自由裁量事項，非當事人所得任意爭執，倘未
    逾法定裁量範圍，即難謂其職權之行使於法有所違誤。
三、經查：
（一）本件抗告人因違反家庭暴力防治法、妨害自由等案件，先
      後經臺灣宜蘭地方法院判處如原審裁定附表所示之刑，均
      經分別確定在案。檢察官聲請定其應執行之刑，原審認上
      開聲請為正當，定其應執行拘役90日，如易科罰金，以新
      臺幣（下同）1千元折算1日。而原裁定附表編號1所示之
      罪，經判處拘役50日，如易科罰金，以1千元折算1日；原
      裁定附表編號2所示之罪，同判處拘役50日，，如易科罰
      金，以1千元折算1日。原審就上開二罪定應執行拘役90日
      ，如易科罰金，以1千元折算1日，並未逾越刑法第51條第
      6款所定之定應執行刑之上限；而拘役易科罰金部分，刑
      法第41條第1項係規定，犯最重本刑為5年以下有期徒刑以
      下之刑之罪，而受6月以下有期徒刑或拘役之宣告者，得
      以1千元、2千元或3千元折算1日，易科罰金。原審亦係以
      最有利被告之折算標準而為諭知，未見有何顯然濫用權限
      之情形，經核並無違法失當之處。
（二）抗告意旨雖稱抗告人無力繳納罰金云云，惟易科罰金制度
      之目的，係為使輕罪之被告，在所犯情節輕微或以易科罰
      金之方式即足收矯正效果之情形下，為減少短期自由刑所
      可能致生之不利益，而准予其以繳納罰金之方式，以代徒
      刑或拘役之執行，屬對被告之寬典，而依刑法第41條第2
      項規定，得易科罰金而未聲請易科罰金者，亦得以提供社
      會勞動6小時折算1日，易服社會勞動。是故，被告若確實
      無資力繳納罰金以代拘役之執行時，自得易服社會勞動。
      再者，本件臺灣宜蘭地方法院對抗告人所處之刑期總和為
      拘役100日，原裁定定應執行拘役90日，已從寬折減10日
      拘役之刑罰，抗告人仍執其自身所致收入不足繳納罰金、
      不知為何觸法等事由，泛求給予自新機會，並據以指摘原
      審定應執行刑之裁量失當，殊屬無據。
四、綜上所述，本件原審定應執行刑之裁定，未逾法定裁量範圍
    ，經核於法並無不合，抗告意旨執前詞任意指摘原裁定不當
    ，為無理由，應予駁回。
據上論斷，應依刑事訴訟法第412條，裁定如主文。
中    華    民    國    99    年    6     月    7     日
                 刑事第十三庭  審判長法  官  曾德水
                                     法  官  遲中慧
                                     法  官  陳恆寬
以上正本證明與原本無異。
不得再抗告。
                                     書記官  黃家麟
中    華    民    國    99    年    6     月    9     日

司法院資訊處製作；財團法人民間司法改革基金會備份。
